# 陈版请进-或有条件对长期股权投资的影响

提问人：中介小兵 时间：2015-02-10 09:03:09
陈老师您好， 向您请教，公司投资设立子公司时，约定看涨期权和看跌期权。即当子公司达到业绩条件时，公司有权购买其他全部少数股份；无法达到业绩条件时，子公司需要回购母公司的股份。请问，该条件对长期股权投资是否有影响？ 另外，由于公司是以天使投资人入股，享有很多优先股的条件，如优先清算、优先偿还、转换普通股权，同时一定条件还可以要求子公司赎回。请问，对这种天使类的投资是否需要判断是股权类投资还是债权类投资？
非常感谢～

回答人：chenyiwei
这种情况需结合具体案例背景具体分析。另外既然公司是“天使投资人”且享有很多优先股的条件，还同时控制该子公司？这种情况应当是很少见的，建议谨慎评估与该被投资企业的关系。